臺灣桃園地方法院刑事判決　　　　　　　　　　　　　九十三年度訴字第八一三號
　　公　訴　人　臺灣桃園地方法院檢察署檢察官
　　被　　　告　甲　○
右列被告因違反毒品危害防制條例案件，經檢察官提起公訴（九十三年度毒偵字第一
二一八號），審判前被告為有罪之陳述，經本院合議庭裁定改行簡式審判後，本院判
決如左：
    主  文
甲○連續施用第壹級毒品，處有期徒刑柒月，扣案第壹級毒品海洛因壹小包（驗後淨
重零點伍伍公克）沒收銷燬之。又連續施用第貳級毒品，處有期徒刑伍月。應執行有
期徒刑拾月，扣案第壹級毒品海洛因壹小包（驗後淨重零點伍伍公克）沒收銷燬之。
    事  實
一、甲○前曾於民國九十年間因施用第一級毒品海洛因案件，經本院裁定送觀察、勒
    戒後，認無繼續施用毒品之傾向，由臺灣桃園地方法院檢察署檢察官於九十年三
    月二十九日以九十年度毒偵字第一０五一號為不起訴處分確定，仍不知悔改。又
    基於施用第一級毒品海洛因之概括犯意，自九十二年十二月底某日起至九十三年
    三月三日止，連續在其位於桃園縣大園鄉林村三五鄰拔子林五十九號住處，施
    用第一級毒品海洛因；約每二日一次。又另行基於施用第二級毒品安非他命之概
    括犯意，分別於九十二年八月間某日、九十三年三月四日下午三時採尿時起回溯
    九十六小時內某時，連續在桃園縣不詳地點，施用安非他命；前後共二次。嗣於
    九十三年三月四日下午一時許，為警在其上址住處查獲，當場並扣得第一級毒品
    海洛因一小包（驗後淨重零點五五公克），而查獲上情。
二、案經台北市政府警察局大安分局報請臺灣桃園地方法院檢察署檢察官偵查起訴。
    理  由
一、訊據被告甲○坦承於上開時間、地點，連續施用第一級毒品海洛因多次，另施用
    第二級毒品安非他命二次，而為警查獲等事實不諱，且經警採集其尿液送請臺灣
    尖端先進生技醫藥股份有限公司檢驗結果，亦呈嗎啡及安非他命陽性反應，有煙
    毒、麻藥案件尿液委驗單及濫用藥物檢驗報告各一份附卷可稽。又扣案白粉一小
    包經法務部調查局鑑驗結果，認含有海洛因成分無誤，則有該局調科壹字第０八
    ０００七五二三號鑑定通知書在卷可參。此外，並有第一級毒品海洛因一小包扣
    案可資佐證。足認被告前開自白屬實，其確有施用海洛因及安非他命之行為。又
    被告前曾於九十年間因施用毒品案件，經本院裁定送觀察、勒戒後，認無繼續施
    用毒品傾向，而由臺灣桃園地方法院檢察署檢察官於九十年三月二十九日以九十
    年度毒偵字第一０五一號為不起訴處分確定，亦有該不起訴處分書、臺灣高等法
    院被告全國前案紀錄表、臺灣桃園地方法院檢察署刑案資料查註紀錄表、受觀察
    勒戒人毒品及前科紀錄簡列表、全國施用毒品案件紀錄表各一份附卷可考。綜上
    ，本件事證明確，被告犯行堪予認定。
二、按連續犯在其犯罪時間內，如處罰之法律有修正或變更時，因部分犯罪時間係在
    新法施行之後，即非行為後法律有所變更，自無比較新舊法適用之問題，此觀最
    高法院十九年非字第一五六號判例自明；故毒品危害防制條例雖在被告施用海洛
    因、安非他命之期間內有所修正，並於九十二年七月九日修正公布，自九十三年
    一月九日起生效施行，惟被告最後一次施用海洛因及安非他命之時間，既係分別
    在上開條例修正後之九十三年三月三日、三月四日採尿時起回溯四天內某時，依
    上說明，自無新舊法比較之問題，先予敘明。核被告甲○所為，係犯毒品危害防
    制條例第十條第一項之施用第一級毒品罪，及同條例第十條第二項之施用第二級
    毒品罪。其持有海洛因及安非他命之低度行為，分別為施用之高度行為所吸收，
    均不另論罪。被告施用多次第一級毒品海洛因，另二次施用第二級毒品安非他命
    ，所為均時間緊接，所犯又各係構成要件相同罪名，顯係分別基於概括犯意，而
    反覆為之，應分別依刑法第五十六條之規定以一罪論，並均加重其刑。其所犯上
    開二罪間方法不同，行為互異，係分別起意，應分論併罰。公訴人雖僅起訴被告
    於九十三年三月四日查獲當日，最後一次施用第一級毒品海洛因、第二級毒品安
    非他命之犯行，未敘及被告自九十二年十二月底起至查獲當日前多次施用海洛因
    ，另於九十二年八月間施用一次安非他命等事實，惟此部分事實與已起訴部分之
    事實間，分別有連續犯裁判上一罪之關係，本院自均得併為審酌。爰審酌被告之
    前未曾受有期徒刑以上刑之宣告，有臺灣桃園地方法院檢察署刑案資料查註記錄
    表可稽，其素行尚稱良好，施用毒品為自戕性之犯罪，對社會造成之危害較不明
    顯，被告之前已受一次觀察勒戒，而仍無法戒除毒癮，其犯罪之動機、手段、犯
    後坦承犯行，態度良好，及公訴人就被告施用第一、二級毒品之罪行，分別具體
    求刑七個月、五個月，本院認為尚稱適當等一切情狀，量處如主文所示之刑，並
    諭知易科罰金之折算標準，以示懲儆。扣案海洛因一小包為毒品，依毒品危害防
    制條例第十八條第一項前段規定沒收銷燬之。
據上論斷，應依刑事訴訟法第二百七十三條之一第一項、第二百九十九條第一項前段
，毒品危害防制條例第十條第一項、第二項、第十八條第一項前段，刑法第十一條、
第五十六條、第五十一條第五款，判決如主文。
本案經檢察官林秀敏到庭執行職務。
中        華        民        國    九十三    年    六    月    廿五    日
                                  臺灣桃園地方法院刑事第八庭
                                      法  官
右正本證明與原本無異
如不服本判決書應於送達後十日內向本院提出上訴狀
                                      書記官　　口　口　口
中　　　華　　　民　　　國　　　八十　　　　年　　口口　　月　　口口　　日
論罪法條：毒品危害防制條例第十條第一項、第二項
